臺灣彰化地方法院刑事判決　　　　　　　94年度訴字第1801號
公　訴　人　臺灣彰化地方法院檢察署檢察官
被　　　告　甲○○
　　　　　　　　　　（另案在臺灣彰化監獄執行中）
上列被告因違反毒品危害防制條例案件，經檢察官提起公訴（94
年度毒偵字第3699號），本院合議庭裁定由受命法官獨任進行簡
式審判程序，判決如下：
    主  文
甲○○連續施用第一級毒品，累犯，處有期徒刑壹年。扣案之注
射針筒壹支沒收。
    事  實
一、甲○○曾於民國91年間因施用第1 、2 級毒品案件，經本院
    以91年度訴字第486 號刑事判決分別判處有期徒刑1 年、4
    月，應執行有期徒刑1 年2 月確定後，經移送執行，於93年
    8 月10日縮短刑期假釋出監並付保護管束，復於假釋保護管
    束期間，於93年間因施用毒品案件，經撤銷假釋，應執行殘
    刑有期徒刑2 月20日，於94年3 月31日執行完畢。其前於90
    年間因施用毒品案件，經本院以90年度毒聲字第2831號裁定
    送勒戒處所觀察、勒戒後，認無繼續施用毒品之傾向，於90
    年8 月7 日執行完畢釋放，經臺灣彰化地方法院檢察署檢察
    官以90年度毒偵字第2206號、第3086號為不起訴處分確定，
    復於91年間因施用毒品案件，經本院以91年度毒聲字第845
    號裁定送勒戒處所觀察、勒戒後，認有繼續施用毒品之傾向
    ，經本院以91年度毒聲字第1135號裁定令入戒治處所施以強
    制戒治，並以91年度毒聲字第2702號裁定停止戒治付保護管
    束，於92年4 月26日保護管束期滿視為強制戒治執行完畢。
    詎其不知悔改，明知海洛因業經公告為毒品危害防制條例第
    2 條第2 項所列管之第1 級毒品，不得非法持有、施用，於
    93年間因施用毒品案件，經本院以93年度訴字第1728號刑事
    判決判處有期徒刑1 年2 月，經上訴由臺灣高等法院臺中分
    院於94年7 月14日以94年度上訴字第912 號刑事判決撤銷原
    判決，改判處有期徒刑1 年3 月確定（現在執行中），復另
    行基於施用第1 級毒品海洛因之概括犯意，於92年4 月26日
    強制戒治執行完畢釋放後5 年內，自94年4 月7 日某時起迄
    94年5 月25日中午12時許止，在其位於彰化縣北斗鎮○○路
    902 號住處，將海洛因摻水以注射針筒注入體內之方式，平
    均2 、3 日1 次，連續施用第1 級毒品海洛因多次。嗣經警
    方於94年5 月25日下午4 時50分，在彰化縣田尾鄉○○路33
    7 號前臨檢查獲，並扣得其所有供施用第1 級毒品海洛因之
    注射針筒1 支，且於94年5 月25日晚上7 時12分採尿送驗後
    ，始知上情。
二、案經彰化縣警察局北斗分局報請臺灣彰化地方法院檢察署檢
    察官偵查起訴。
    理  由
一、本案被告甲○○所犯係死刑、無期徒刑、最輕本刑為3 年以
    上有期徒刑以外之罪，其於準備程序就前揭被訴事實為有罪
    之陳述，經受命法官告知簡式審判程序之旨，並聽取其與公
    訴人之意見後，本院認無不得或不宜改依簡式審判程序進行
    之處，爰依刑事訴訟法第273 條之1 第1 項、第284 條之1
    ，裁定本案由受命法官獨任進行簡式審判程序，合先敘明。
二、訊據被告對其於上揭時、地連續施用第1 級毒品海洛因之事
    實，於本院審理時（參見本院94年10月17日審判筆錄）坦承
    不諱，並有照片影本1 張（參見警卷）附卷可參，且有注射
    針筒1 支扣案可佐，且該注射針筒係被告所有供施用第1 級
    毒品所用之物，業經被告於本院審理中陳述明確（參見同上
    本院筆錄）。另查：
  (一)被告係於94年5 月25日晚上7 時12分，經臺灣彰化地方法院
    檢察署委託警方採集被告尿液送驗結果，呈嗎啡陽性反應，
    此有彰化縣政府衛生局94年6 月6 日煙檢字第942233號煙毒
    尿液檢驗成績書及尿液代號與真實姓名對照認證單各1 紙（
    參見警卷）附卷可稽，足見被告確有施用第1 級毒品海洛因
    之事實。
  (二)按海洛因施用入人體後水解還原成嗎啡，再循嗎啡之代謝方
    式排出體外，業據行政院衛生署藥物食品檢驗局73藥檢壹字
    第030221號函說明綦詳，且依醫學臨床實驗及根據英國藥學
    會出版ＩｓｏｌａｔｉｏｎａｎｄＩｎｄｅｎｔｉｆｉｃａ
    ｔｉｏｎｏｆＤｒｕｇｓ乙書第293 頁載明：海洛因經注射
    入人體後，在體內迅速水解成６ＭｏｎｏａｃｅｔｙＩｍｏ
    ｒｐｈｉｎｅ，再緩緩繼續水解成嗎啡，然後再循嗎啡之代
    謝方式排出，同書第431 至432 頁並載有：嗎啡經注射入人
    體後，約50% 以上於8 小時內自尿中排出，至24小時排出約
    90% ，但48小時後仍有微量可檢出等語。是依上開說明，佐
    以被告前揭尿液檢驗報告及濫用藥物之成癮性，被告自白於
    前揭時間，有連續施用第1 級毒品海洛因多次等語，核與前
    揭事證相符，應堪採信。
  (三)另犯毒品危害防制條例第10條施用第1 級毒品之罪者，檢察
    官應先聲請法院裁定將被告令送勒戒處所觀察、勒戒，經觀
    察、勒戒後，認有繼續施用毒品傾向者，應由檢察官裁定聲
    請法院裁定令入戒治處所施以強制戒治，且經強制戒治執行
    完畢釋放後，5 年內再犯第10條之罪，檢察官應依一般刑事
    訴訟程序予以起訴論罪科刑，此觀諸毒品危害防制條例第20
    條第1 項、第2 項、第23條第2 項前段規定自明。經查，被
    告前於90年間因施用毒品案件，經本院以90年度毒聲字第28
    31號裁定送勒戒處所觀察、勒戒後，認無繼續施用毒品之傾
    向，於90年8 月7 日執行完畢釋放，經臺灣彰化地方法院檢
    察署檢察官以90年度毒偵字第2206號、第3086號為不起訴處
    分確定，復於91年間因施用毒品案件，經本院以91年度毒聲
    字第845 號裁定送勒戒處所觀察、勒戒後，認有繼續施用毒
    品之傾向，經本院以91年度毒聲字第1135號裁定令入戒治處
    所施以強制戒治，並以91年度毒聲字第2702號裁定停止戒治
    付保護管束，於92年4 月26日保護管束期滿視為強制戒治執
    行完畢等情之事實，此有臺灣高等法院被告全國前案紀錄表
    、臺灣彰化地方法院檢察署刑案資料查註紀錄表各1 紙附卷
    可參。被告前既曾因施用毒品案件，經強制戒治後，復因施
    用毒品，其於前開強制戒治執行完畢釋放後5 年內，再犯本
    案施用毒品罪，依毒品危害防制條例第23條第2 項之規定，
    屬應依法論罪科刑之行為，依前開說明，本案被告上開所為
    ，係於92年4 月26日強制戒治執行完畢釋放後5 年內，再犯
    毒品危害防制條例第10條第1 項施用第1 級毒品罪，本案事
    證明確，被告上開犯行洵堪認定。
三、按海洛因為毒品危害防制條例第2條第2項第1款所明定之第1
    級毒品。核被告所為，係犯同條例第10條第1項之施用第1級
    毒品罪。被告持有第1 級毒品進而施用，持有之低度行為為
    施用之高度行為所吸收，不另論持有毒品之罪。其先後多次
    施用第1 級毒品海洛因，時間緊接，犯罪構成要件相同，顯
    係基於概括犯意為之，依刑法第56條之規定，論以一罪，並
    加重其刑。另查，被告曾於91年間因施用第1 、2 級毒品案
    件，經本院以91年度訴字第486 號刑事判決分別判處有期徒
    刑1 年、4 月，應執行有期徒刑1 年2 月確定後，經移送執
    行，於93年8 月10日縮短刑期假釋出監並付保護管束，復於
    假釋保護管束期間，於93年間因施用毒品案件，經撤銷假釋
    ，應執行殘刑有期徒刑2 月20日，於94年3 月31日執行完畢
    等情，此有臺灣高等法院被告全國前案紀錄表、臺灣彰化地
    方法院檢察署刑案資料查註紀錄表各1 份存卷可考，其於5
    年內再犯本案有期徒刑以上之罪，為累犯，應依刑法第47條
    之規定加重其刑，並依法遞加之。另被告前於93年間因施用
    毒品案件（即施用第1 級毒品海洛因期間為93年10月22日起
    至94年1 月12日止），經本院以93年度訴字第1728號刑事判
    決判處有期徒刑1 年2 月，經上訴由臺灣高等法院臺中分院
    於94年7 月14日以94年度上訴字第912 號刑事判決撤銷原判
    決，改判處有期徒刑1 年3 月確定（現在執行中），然該部
    分之犯罪事實（即施用第1 級毒品海洛因期間為93年10月22
    日起至94年1 月12日止）與公訴人起訴之本案犯罪事實（即
    施用第1 級毒品海洛因期間自94年4 月7 日某時起迄94年5
    月25日中午12時許止）間，非基於概括犯意為之，本案係另
    行起意施用毒品等情，業經被告於本院審理中陳述明確，是
    本案與前揭另案（即臺灣高等法院臺中分院94年度上訴字第
    912 號）間，當無連續犯之裁判上一罪關係，本案之犯罪事
    實，應無受前揭臺灣高等法院臺中分院於94年7 月14日以94
    年度上訴字第912 號刑事判決之既判力效力所及，附此敘明
    。爰審酌被告前因施用毒品案件經觀察勒戒、強制戒治執行
    完畢釋放後，仍未能徹底戒絕毒品，復犯本案施用毒品罪，
    顯見其無戒毒悔改之意，惟念其施用毒品之次數、施用毒品
    乃自戕一己之身體健康，尚未對他人造成危害，且犯後已坦
    承犯行，態度良好等一切情狀，量處如主文所示之刑。
四、至扣案之注射針筒1 支係被告所有，且供施用第1 級毒品海
    洛因所用之物，業經被告供明在卷，業如前述，爰依刑法第
    38條第1 項第2 款之規定，併予宣告沒收，併此敘明。
據上論斷，應依刑事訴訟法第273 條之1 第1 項、第299 條第1
項前段，毒品危害防制條例第10條第1 項，刑法第11條前段、第
56條、第47條、第38條第1 項第2 款，判決如主文。
本案經檢察官姚玎霖到庭執行職務。
中　　華　　民　　國　　94　　年　　10　　月　　21　　日
                  刑事第一庭    法  官  唐中興
以上正本證明與原本無異。
如不服本判決，應於判決送達後10日內，向本院提出上訴狀 (須
附繕本)。
中　　華　　民　　國　　94　　年　　10　　月　　21　　日
                                書記官  施惠卿
附錄本案判決論罪科刑法條：
毒品危害防制條例第10條
施用第1級毒品者，處6月以上5年以下有期徒刑。
施用第2級毒品者，處3年以下有期徒刑。
